# 请教陈版和各位大侠拟挂牌新三板企业债转股问题

提问人：hnxya 时间：2015-08-04 02:20:58
除此之外，该企业在 2007 年也做过债转股，此次债转股首先将股东A的债权转让给股东B、C（签订协议），然后以B、C名义债转股，股东A债权形成大致同上，这样的债转股出资又有哪些瑕疵？分别查看了独立审计实务公告第 1 号——验资 及 1602 号验资， 2006 年以后审计准则中取消了债转股必做的程序。
把论坛里涉及债转股的帖子大致看了一遍。早起的债转股只能从债务形成的真实性和合法性入手么？或者简单的理解为股东本人通过银行转入还可接受，现金缴纳不能接受呢？谢谢陈版及各位大侠的指导！

回答人：chenyiwei
这主要还是法律问题，即债权的形成、转让和转股是否合法合规，相关的决策程序和协议等是否完备。以前论坛中债转股验资的帖子现在也基本上可以继续沿用参考。